臺灣板橋地方法院民事判決　九十年度婚字第三二三號
　　原　　　告　　甲○○
　　被　　　告　　乙○○
右當事人間請求離婚等事件，本院判決如左：
    主    文
准原告與被告離婚。
被告應給付原告新台幣貳拾肆萬元，及自民國九十年三月三日起至清償日止，按週年
利率百分之五計算之利息。
原告其餘之訴駁回。
訴訟費用由被告負擔五分之一，餘由原告負擔。
    事    實
甲、原告方面：
  一、聲明：求為判決：
    （一）請准原告與被告離婚。
    （二）被告應給付原告新台幣（下同）壹佰萬元及自起訴狀繕本送達翌日起至清
          償日止按週年利率百分之五計算之利息。
    （三）訴訟費用由被告負擔。
  二、陳述：
    （一）原告與被告於民國八十八年十二月間認識而交往，原告於八十九年八月懷
          孕，雙方於八十九年十月二日結婚，婚後居於被告母親提供之台北縣新莊
          市○○○街一０五之一號二樓之房屋內，詎被告結婚翌日以還車為由，曾
          離家三日，使原告遍尋不著，所有家庭開銷亦均由原告個人負擔，嗣原告
          於八十九年十月二十五日因懷孕赴三軍總醫院婦產科進行例行性產檢，抽
          篇檢驗報告顯示血色素為百分之九．三，婦產科主治醫師囑原告向血液科
          掛號看診，十一月一日血液科檢驗報告結果為血液病變，三軍總醫院遂囑
          咐原告立即住院檢，原告於十一月二日住院後被抽取骨髓送至台大醫院病
          理中心化驗証實為「急性淋巴性血癌」，血液科醫師並向原告說明「急性
          淋巴性血癌」係因懷孕所引起，發生比率低，為罕見之病例，原告立如通
          知被告及其婆婆郭麗香，並因住院關係而不得不辭去工作。當時因原告已
          懷孕三個月，遂在醫師建議下先動手術將胎兒取出再進行化學放射治療，
          否則原告肘有生命危險，且若原告如不立進行化療，癌細胞勢必循體內淋
          巴擴散，亦有生命危險，並囑原告立即找被告來醫院簽署手術同意書，惟
          原告人在住院，一直無法聯絡上被告，遂央求醫師代為聯絡，被告拖延至
          十一月十日始來院簽署手術同意書後隨即離去，未前往病房探視原告，手
          術後原告傷心欲絕，被告直至十一月十四日始來電詢問原告身體狀況，而
          被告母親亦僅問及孩子，均不了解亦不關心被告病情之嚴重性，嗣原告之
          姐曾聯絡被告質疑被告為何不去醫院探視原告，被告竟稱伊願選擇母親，
          不願選擇妻兒云云，經原告之大姐轉述後，原告對兩人之婚姻已不抱任何
          希望。
    （二）原告自八十九年十一月二日起住院期間，被告雖為原告之配偶，惟未曾探
          視原告，亦未支付醫療費用，原告於十一月二十四日至九十年一月十六日
          在三軍總醫院化療期間，原告承受化療之副作用，均由年事已高之父母親
          輪流照顧，陪伴原告渡過人生這一段痛苦之日子，日前原告雖返家休息，
          但仍須接受後續之追蹤治療，面對不可知之未來，目前父母年事已，原告
          亦無法工作，舉家陷於生活困難，被告在原告住院期間既未盡丈夫之責，
          對於原告不聞不問，衍然兩人已無婚姻關係在在。二人在未來亦無兩性結
          合組織家庭共同生活之可能，夫妻之間婚姻關已名存實，實無再繼續維持
          之必要，顯已構成民法第一０五二條第二，難以維持婚姻之重大事由。原
          爰依民法第一０五二條第二項規，訴請離婚，並依同法第一千零五十七條
          請求被告給付贍養費，及自起訴狀繕本送達之翌日起至清償日，按週年利
          率百分之五計算之利息。
  三、證據：提出戶籍謄本一件、結婚照片二紙、診斷証明書二紙為證。
乙、被告方面：
  一、聲明：駁回原告之訴及訴訟費用由原告負擔。
  二、陳述：我對離婚沒有意見，但我沒有一百萬給原告，而我結婚後三天都待在公
      司裡，我結婚後都是回公司，我不想進病房不願意自取其辱，原告未曾告訴我
      她得了什麼病，是醫院醫生告訴我原告得的是血癌，只是她與她媽媽來我家搬
      回東西時，看到原告頭髮剪短了，我去簽同意書後，只知道原告脾氣變得很暴
      躁，當天早上我去簽同意書，我也很傷心。我母親去看她時小孩已經拿拿掉了
      ，我自八十九年十月二十七日開始，我就不回我與我太太住的地方了，但我都
      是回母親家或公司裡面，因為原告在八十九年十月間在我面前打電話回，說她
      想搬回家去，可能是結婚後，相處彼此感覺不太好，打完電話隔了一天原告就
      搬回家了。
丙、本院依職權向三軍總院函查詢原告病成因及就療過程、及函財政部台灣省北區國
    稅局台北縣分局查原告所得資料。
    理　　由
一、離婚方面：
  (一)兩造係夫妻，現婚姻關係仍存續中，業經原告提出結婚現場之照片二幀為証，且
    為被告所不爭執，自堪認定。
  (二)按有民法第一千零五十二條第一項以外之重大事由，難以維持婚姻者，夫妻無過
    失之一方得請求離婚，民法第一千零五十二條第二項定有明文。其目的在使夫妻
    請求裁判離婚之事由較富彈性。是夫妻間發生足使婚姻難以維持之重大事由者，
    雖不符合該條第一項所列各款情形，亦無不准依該法條第二項訴請離婚之理，最
    高法院八十六年三月四日八十六年度第二次民事庭會議決議可資參照。復按婚姻
    係以夫妻之共同生活為目的，配偶應互相協力保持其共同生活之圓滿、安全及幸
    福，因而夫妻應相互尊重以增進情感和諧及誠摯之相處，此為維持婚姻之基礎，
    若此基礎不復存在，致夫妻無法共同生活，無復合可能者，即應認有難以維持婚
    姻之重大事由存在。原告主張原告與被告於雙方於八十九年十月二日結婚，詎被
    告結婚翌日以還車為由，曾離家三日，使原告遍尋不著，原告於產檢時發現罹患
    「急性淋巴性血癌」，並自八十九年十一月二日起住院期間，被告雖為原告之配
    偶，惟未曾探視原告，亦未支付醫療費用，原告於十一月二十四日至九十年一月
    十六日在三軍總醫院化療期間，原告承受化療之副作用，均由年事已高之父母親
    輪流照顧之事實，業為據原告提出証斷証明書二紙為証，且為被告所不爭執，而
    被告亦自承於結婚連續未回家住在公司，並自八十九年十月二十七日起即未與原
    告同居，是按婚姻關係乃兩造為共同生活所經營，被告於結婚後隨即離家三日住
    於公司，又於婚後不到半個月，在兩造為熱水器壞掉是否回婆家洗澡之瑣事稍有
    爭執，原告即回娘家居住，被告亦於勸回未果，竟亦索性自八十九年十月二十七
    日回其媽媽家住，在兩造均未盡力經營維繫婚姻生活之情形，放任使婚姻關係名
    存實亡，分居長達一年之久，是本院審究兩造對維持婚姻關係均未盡心盡力，絲
    毫不珍惜得來不易之緣份，任由分居之事實繼續存在，足見兩造於客觀上維持婚
    姻之情感不復存在，在主觀上亦已喪失維持婚姻之意，兩造間婚姻所生之破綻，
    已無回復之希望，其情形已構成難以維持婚姻之重大事由，是以原告之主張，自
    堪信為真實。從而，原告依民法第一千零五十二條第二項之規定訴請裁判離婚，
    於法有據，應予准許。
二、贍養費方面：
  (一)又按夫妻無過失之一方，因判決離婚而陷於生活困難者，他方縱無過失，亦應給
    與相當之贍養費，民法第一千零五十七條定有明文。
  (二)經查，原告於八十九年十月三十日因異常貧血經進三軍總醫院槍查發現為急性淋
    巴性血癌，其目前因血癌復發，須重新接受化學治療，一般療程約二至三年，化
    學治療期間免疫力差，常須住院及門診診療，對其工作及上班造成影響等語，此
    有三軍總醫院九十年十一月五日善利字九○一五二五五號函一紙在卷可參，而原
    告原從事會計工作八十七、八十八年平均年薪約在三十一萬元，即月薪約二萬五
    千元，有財政部台灣省北區國稅局台北縣分局九十年七月二十四日北區國稅北縣
    資第九○一三八二五八號函所附財產歸戶清單一份在卷可參，而被告自承月入二
    萬四千元，原告在場並未加以爭執，認被告自承月入二萬四千元為真正。而原告
    因罹病於療程中無法工作，且於本件離婚後確有陷於生活困難之情，是原告爰依
    民法第一千零五十七條請求被告給付贍養費及法定利息為有理由，本院乃參酌無
    確切証據証明該病確因懷孕所引起以及前函所示，原告因血癌復發正重新接受化
    學治療，在治療期間疫力低下，確有不利工作之情，且治療療程需約二至三年，
    而被告月入二萬四千元，扣除所得稅、健保費等扣款可領得之薪資約二萬元之譜
    ，被告能提供予對方生活費之能力約莫一萬元，乃以療程二年計之，本院認原告
    因罹病於療程中無法工作，因本件離婚後陷於生活困難，被告應給付原告二十四
    萬元之贍養費及自起訴繕本送達之翌日即九十年三月三日起至清償日止按週年利
    率百分之五計算之利息，為適當，原告逾此部分之請求，為無理由，應予駁回。
五、結論：本件原告之訴，為一部有理由，一部無理由，並依民事訴訟法第七十九條
    但書，判決如主文。
中　　　華　　　民　　　國　　九十一　　年　　　一　　　月　　二十一　　日
                                  臺灣板橋地方法院家事法庭
~B法　　　官　李釱任
右正本證明與原本無異
如對本判決上訴，須於收受決正本後二十日內提出上訴狀(須按他造人數附繕本)
中　　　華　　　民　　　國　　九十一　　年　　　一　　　月　　二十三　　日
~B法院書記官　廖宮仕
